【裁判字號】    95,易,1255
【裁判日期】    950727
【裁判案由】    毀損
【裁判全文】
臺灣臺中地方法院刑事判決              95年度易字第1255號
公  訴  人  臺灣臺中地方法院檢察署檢察官
被      告  乙○○
                    現另案於台中監獄
上列被告因毀損案件，經檢察官提起公訴（95年度偵緝字第268
號），本院判決如下：
    主    文
乙○○無罪。
    理    由
一、本件公訴意旨略以：被告乙○○因認告訴人甲○○介入與其
    前妻間之紛爭，對甲○○有所不滿，竟於民國92年7月23日
    凌晨3時20分許，騎乘不詳車號之機車，至告訴人甲○○位
    於台中市○○路○段70巷18之1號之1之住所前，手持不明長
    物，砸毀告訴人甲○○停在前址門口之車號AQ-9099號、QK
    -8087號自用小客車，足生損害於告訴人甲○○，因認被告
    涉犯刑法第354條之毀損罪嫌云云。
二、按犯罪事實應依證據認定之，無證據不得認定犯罪事實；又
    不能證明被告犯罪者，應諭知無罪之判決，刑事訴訟法第15
    4條第2項、第301條第1項分別定有明文。又認定不利於被告
    之事實，須依積極證據，苟積極證據不足為不利於被告事實
    之認定時，即應為有利於被告之認定，更不必有何有利之證
    據（最高法院30年上字第816號判例參照）。又刑事訴訟法
    第161條第1項規定：檢察官就被告犯罪事實，應負舉證責任
    ，並指出證明方法。因此，檢察官對於起訴之犯罪事實，應
    負提出證據及說服之實質舉證責任。倘其所提出之證據，不
    足為被告有罪之積極證明，或其指出證明之方法，無從說服
    法院以形成被告有罪之心證，基於無罪推定之原則，自應為
    被告無罪判決之諭知（最高法院92年台上字第128號判例參
    照）。
三、公訴人以被告涉嫌毀損罪嫌，無非以告訴人之指述及證人丙○○之證詞為論據。訊據被告乙○○堅詞否認有何毀損犯行
    ，辯稱：根本不知道告訴人有沒有車子，更沒有毀損告訴人
    車輛等語。經查：
  (一)告訴人固於警詢中指稱係被告持棍棒及硫酸毀損其車輛，然
    其於本院審理中業已結證稱「被告先砸何台車，我不清楚。
    我聽到聲音下樓的時候，小貨車已經被砸，我趕到超商門口
    時，停放在那裡的小轎車，也已經被砸。我沒有看到砸車的
    過程」等語，表明其對本件案發經過並未親自見聞；又證人
    吳宏銘於偵查中亦證稱「我沒有看見被告砸車，只看到他在
    附近徘徊」等語，則本件僅有證人丙○○之證述，成為是否
    認定被告有罪之唯一證據。
  (二)證人丙○○先後於95年4月20日及同年月25日於偵訊時證稱
    「我與告訴人甲○○是鄰居，我是住14號，因為我的車子也
    停在外面，因為我聽到外面有人在敲車子的聲音，我就從屋
    內望外看，我的位置在大門口，因為我看到有人在敲甲○○
    的車子，那是1輛箱型車，我知道那是甲○○的車子，我有
    看到敲車子的人，他的身材胖胖的」、「我看過被告，就是
    被告砸毀告訴人的車子被我看到」等語，然於本院審理中結
    證時改稱「因當時天色昏暗，不太敢確定砸車之人是不是在
    庭的被告，偵訊時很確定是因被告兩年前留長髮，且比較黑
    ‧‧砸車約砸2、3下，當時我離被告約3部車的距離」等語
    ，其先後證述已有不符；而證人丙○○於偵訊第一次指證本
    件犯罪時，距本件案發日已有2年近9個月，毀損車輛之時間
    又甚為短暫，證人能否於事隔如此久後指認出僅於昏暗天色
    中見過數秒之人，尚非全無疑問；且以案發當時係深夜3點
    多，正值一般人熟睡之際，縱使聽聞聲響而驚醒，其辨識力
    及判斷力能否等同於白晝，亦有可疑；又證人於偵查中係以
    「他的身材胖胖的」之特徵來描述該毀損車輛之人，然於本
    院證述時改以「2年前有留長髮、且比較黑」之特徵來描述
    被告，前後證述有顯著之不同。另參照證人於偵訊時復證稱
    「後來我聽告訴人說他們認識這個人，且彼此有一點過節」
    等語，告訴人並未親眼見聞被告毀損其車輛，自無由指認被
    告即為毀損之人，告訴人顯係因自認與被告間有紛爭而「推
    測」被告即為毀損之人，因此，無法排除證人丙○○係因聽
    聞告訴人陳述與被告間之紛爭而誤認被告即為毀損者之可能
    。
  (三)又警卷所附告訴人所有車輛遭毀損之照片，僅能證明告訴人
    所使用之上開兩部車輛均有遭毀損之事實，無法逕以認定上
    開車輛係遭被告毀損。此外，別無其他任何佐証可資證明證
    人丙○○之證述確與事實相符，自不能以證人丙○○前後不
    一、有瑕疵之指訴，作為認定被告有罪之唯一證據。
四、綜上所述，揆諸首開法條規定及說明，公訴人所提出證明被
    告有起訴書所指之毀損犯行，被告犯罪尚屬不能證明，自應
    為其無罪之諭知。
據上論斷，應依刑事訴訟法第301條第1項，判決如主文。
中    華    民    國    95    年    7     月    27    日
                     臺灣臺中地方法院刑事第二庭
                               審判長  法  官 林清鈞
                                       法  官 林慧英
                                       法  官 陳姵君
上正本證明與原本無異。
如不服本判決，應於送達後十日內向本院提出上訴狀（須附繕
本），上訴於台灣高等法院台中分院。
中    華    民    國    95    年    7     月    27    日
                                       書記官 莊金屏


司法院資訊處製作；財團法人民間司法改革基金會備份。
